臺灣新竹地方法院刑事判決　　　　　　　 94年度訴字第190號
公　訴　人　臺灣新竹地方法院檢察署檢察官
被　　　告　甲○○
選任辯護人　蘇岡律師
上列被告因違反槍砲彈藥刀械管制條例案件，經檢察官提起公訴
（九十四年度偵字第六一九號），本院裁定以簡式審判程序審理
，判決如下：
    主  文
甲○○未經許可，持有可發射子彈具有殺傷力之改造手槍，處有
期徒刑壹年貳月，併科罰金新臺幣伍萬元，罰金如易服勞役，以
新臺幣玖佰元（即銀元佰元）折算壹日。扣案仿ＢＥＲＥＴＴ
Ａ廠８４型半自動手槍之改造手槍壹枝（含彈匣貳個，槍枝管制
編號0000000000）、口徑○點三八吋制式子彈壹顆，
均沒收。
    事  實
一、甲○○明知具有殺傷力之各式手槍及子彈，屬槍砲彈藥刀械
    管制條例管制之槍、彈，非經中央主管機關之許可，不得持
    有，竟為防身，於九十三年十月間某日，在新竹市民富棒球
    場，以新台幣（下同）五萬五千元之代價，向成年男子「范
    禮文」（偕音）（「范禮文」違反槍砲彈藥刀械管制條例部
    分，應由檢察官另行偵查），購買以仿ＢＥＲＥＴＴＡ廠８
    ４型半自動手槍製造之玩具手槍，換裝土造金屬槍管與槍機
    改造而成，機械性能良好，可擊發適用之子彈，具有殺傷力
    之改造手槍一枝（含彈匣二個，槍枝管制編號000000
    0000）及口徑○點三八吋具有殺傷力之制式子彈一顆，
    未經許可而無故持有上開槍、彈，並將上開槍、彈藏置在其
    位於新竹市○○街一二七號住處房間內。嗣警方於九十四年
    一月二十一日晚上九時十分許，持本院核發之搜索票搜索其
    上址住處搜索時，當場在其腰際霹靂包內查扣上開槍枝及制
    式子彈一顆而查獲上情。
二、案經新竹市警察局第三分局報請臺灣新竹地方法院檢察署檢
    察官偵查起訴。
    理  由
一、本件被告甲○○違反修正前槍砲彈藥刀械管制條例第十一條
    第四項之未經許可持有改造手槍及同法第十二條第四項之未
    經許可持有子彈等罪，均非為死刑、無期徒刑、最輕本刑為
    三年以上有期徒刑之罪或高等法院管轄第一審案件，其於準
    備程序進行中，先就被訴事實為有罪之陳述，本院認為符合
    刑事訴訟法第二百七十三條之一之規定，裁定進行簡式審判
    程序，先予敘明。
二、上述事實，業經被告甲○○於本院審理時坦白承認，並有警
    方查獲被告後拍攝之相片十一張及扣案之改造手槍一枝（含
    彈匣二個，槍枝管制編號0000000000）與制式子
    彈一顆可資佐證。而上開扣案之槍、彈經送請內政部警政署
    刑事警察局鑑定結果認：（一）送鑑改造手槍一枝，係由仿
    ＢＥＲＥＴＴＡ廠８４型半自動手槍製造之玩具手槍，換裝
    土造金屬槍管與槍機改造而成，機械性能良好，可擊發適用
    之子彈，認具殺傷力。（二）送鑑子彈一顆，係口徑○點三
    八吋制式子彈，認具殺傷力。有該局九十四年二月四日刑鑑
    字第○九四○○一七三八九號槍彈鑑定書一份在卷可證，此
    為鑑定機關本於專業知識及以科學方法檢驗所得之結論，自
    可憑信，足見被告之自白與事實相符，可以採信，事證明確
    ，被告犯行應堪認定。
三、被告行為後，槍砲彈藥刀械管制條例已於九十四年一月二十
    六日修正公布，同年月二十八日生效，關於未經許可持有可
    發射子彈具有殺傷力之改造手槍罪，原列於該條例第十一條
    第四項，法定刑為一年以上七年以下有期徒刑，併科七百萬
    元以下罰金。槍砲彈藥刀械管制條例修正後，改列於同條例
    第八條第四項，法定刑為三年以上十年以下有期徒刑，併科
    七百萬元以下罰金，比較新舊法條，自以修正前之規定最有
    利於被告，故就被告持有具有殺傷力改造手槍部分，應依刑
    法第二條第一項但書之規定，適用修正前槍砲彈藥刀械管制
    條例之規定處斷。再槍砲彈藥刀械管制條例修正前後，就持
    有子彈犯行應適用之法條及法定刑度均未變更，自應依修正
    後之槍砲彈藥刀械管制條例第十二條第四項之規定論處，附
    此敘明。
四、核被告甲○○所為，係犯修正前槍砲彈藥刀械管制條例第十
    一條第四項之未經許可持有可發射子彈具有殺傷力之改造手
    槍罪及修正後同條例第十二條第四項之未經許可持有子彈罪
    。其以一行為同時持有槍枝及子彈，應依想像競合犯之例，
    從較重之未經許可持有可發射子彈具有殺傷力之改造手槍罪
    。爰審酌被告曾有違反槍砲彈藥刀械管制條例、違反麻醉藥
    品管理條例等前科之素行、為求防身而購買持有上開槍、彈
    之犯罪動機與目的、所為助長具殺傷力槍、彈之流通，危害
    社會治安與人民生命財產安全及坦認犯行之犯罪後態度等一
    切情狀，量處如主文所示之刑，並就罰金部分諭知易服勞役
    之折算標準。扣押在案之仿ＢＥＲＥＴＴＡ廠８４型半自動
　　手槍之改造手槍一枝（含彈匣二個，槍枝管制編號0000
  　00000）及口徑○點三八吋制式子彈一顆，均為違禁物
    ，均應依刑法第三十八條第一項第一款之規定，宣告沒收。
據上論斷，應依刑事訴訟法第二百七十三條之一第一項、第二百
九十九條第一項前段，修正前槍砲彈藥刀械管制條例第十一條第
四項、修正後槍砲彈藥刀械管制條例第十二條第四項，刑法第十
一條前段、第二條第一項、第五十五條、第四十二條第二項、第
三十八條第一項第一款，罰金罰鍰提高標準條例第二條，現行法
規所定貨幣單位折算新臺幣條例第二條，判決如主文。
本案經檢察官宋重和到庭執行職務
中　　華　　民　　國　九十四　年　　八　　月　二十二　日
                  刑事第六庭    法　官　 林昌義
以上正本證明與原本無異。
如不服本判決，應於判決送達後10日內向本院提出上訴狀 (應附
繕本 )，上訴於臺灣高等法院。
中　　華　　民　　國　九十四　年　　八　　月　二十三　日
                                書記官   黃旭淑
附錄本案論罪科刑法條全文：
修正前槍砲彈藥刀械管制條例第十一條第四項：
未經許可，持有、寄藏或意圖販賣而陳列第一項所列槍砲者，處
一年以上七年以下有期徒刑，併科新臺幣七百萬元以下罰金。
槍砲彈藥刀械管制條例第十二條第四項
未經許可，持有、寄藏或意圖販賣而陳列子彈者，處五年以下有
期徒刑，併科新台幣三百萬元以下罰金。
